臺灣基隆地方法院刑事判決　　　　　　　　　　　　 九十二年度易字第二○九號
　　公　訴　人　臺灣基隆地方法院檢察署檢察官
　　被　　　告　甲○○　男　五.
右列被告因竊盜等案件，經檢察官提起公訴（九十二年度偵字第二八三五號），本院
判決如左：
    主  文
甲○○竊盜，累犯，處有期徒刑參月，如易科罰金以參佰元折算壹日，扣案之鑰匙壹
支沒收；又連續以加害生命、財產之事恐嚇他人，致生危害於安全，累犯，處有期徒
刑參月，如易科罰金以參佰元折算壹日；應執行有期徒刑伍月，如易科罰金以參佰元
折算壹日，扣案之鑰匙壹支沒收。
    事  實
一、甲○○曾犯竊盜、侵占等案件，經臺灣高等法院判處有期徒刑七月（竊盜處有期
    徒刑五月、侵占處有期徒刑三月，二罪定應執行刑），於民國八十九年一月十五
    日執行完畢，猶不知悔改，竟意圖為自己不法所有，於九十二年七月四日上午八
    時許，在基隆巿中正路一號前，以自備之鑰匙一支，竊取戊○○所有之ＵＧＥ─
    六三一號機車（約值新台幣一萬元），得手後供己使用，於九十二年七月九日（
    起訴書記載為九十二年七月十二日）晚間，甲○○與同事丙○○相約後，其騎乘
    前開所竊之機車前往基隆巿成功一路十二號陳曉樺經營之「怡香園餐廳」消費，
    未料兩人均未攜帶足夠金錢，不知情之丙○○即向甲○○借機車欲回家拿錢，甲○○將前開鑰匙交付丙○○，並由甲○○發動前開機車後由丙○○騎前開機車回
    家拿錢，後丙○○因故未返回，甲○○苦候多時未見丙○○返回，遂打電話予另
    一同事乙○○前來協助處理，乙○○到來因身上無錢未代為付帳，甲○○乃以自
    己
    丙○○在基隆巿仁三路九十四號前將前開鑰匙插入前開機車鑰匙孔打開鎖時，為
    警當場查獲而查知上情（丙○○竊盜部分經檢察官另案不起訴處分），並扣得鑰
    匙一支。甲○○知丙○○騎乘前開機車為警查獲，唯恐前開竊盜犯行為司法機關
    訴追，圖使丙○○頂替竊盜犯行，知丙○○借住在乙○○家，遂於九十二年七月
    中旬某日（起訴書記載為九十二年八月間），與丁○○（起訴書記載為一不明男
    子）一同前往基隆巿仁三路乙○○住宅找丙○○，乙○○答稱不在，甲○○認乙○○有意迴護丙○○，竟基於概括之犯意以加害生命、財產之事對乙○○恐嚇稱
    ：如丙○○不把案件擔下，就要殺丙○○全家，如你迴護丙○○，就要用汽油潑
    你家及丙○○家等語，使乙○○心生畏懼，致生危害於安全；甲○○又於九十二
    年八月間某日，前往乙○○前址住宅找丙○○，乙○○答稱不在，甲○○竟基於
    同前之概括犯意，以加害身體之事對乙○○恐嚇稱：幹你娘，你是欠打嗎，你知
    道就說出來等語，使乙○○心生畏懼，致生危害於安全。
二、案經臺灣基隆地方法院檢察署檢察官自動檢舉偵查起訴。
    理  由
一、右訊事實，業據被告甲○○於本院審判時供承不諱，並據被害人戊○○於警訊、
    被害人乙○○於偵訊及本院審理中指述綦詳，而丙○○如何在怡香園餐廳向被告
    借得該部機車騎乘為警查獲乙節，並據證人丙○○於警訊、偵訊證述屬實，又丙○○如何在怡香園餐廳向被告借得該部機車騎乘後未再返回之事實，亦據證人陳
    曉樺於偵訊時結證無訛，且有車輛竊盜車牌失竊資料個別查詢報表查詢車輛認可
    資料、被害人戊○○立具之贓物認領保管收據在卷可考，復有鑰匙一支扣案可憑
    ，至證人丁○○雖於本院審判中證稱其未聽到被告有對乙○○恐嚇云云，惟查被
    告與丁○○同往乙○○住處，被告如何恐嚇乙○○之事實，已據被告供認在案，
    核與被害人乙○○指述情節相符，證人丁○○所證與被告所供、被害人乙○○所
    指述不符，參以證人丁○○於本院審判時證述其當時與被告同住於被告住處，因
    被告邀同乃同往被害人乙○○住處乙情，證人丁○○所證顯係迴護被告，應不足
    採信，事證明確，被告犯行至堪認定，應堪認定。
二、核被告所為，係犯刑法第三百二十條第一項之竊盜罪、第三百零五條之恐嚇危害
    安全罪。其二次恐嚇危害安全犯行，時間緊接，所犯罪名相同，顯係出於概括之
    犯意為之，為連續犯，依刑法第五十六條之規定以一恐嚇危害安全罪論，並加重
    其刑。其所犯上開二罪間，犯意各別，罪名互異，應予分論併罰。起訴書就被告
    第二次恐嚇危害安全之事實漏未記載，惟此部分與起訴恐嚇危害安全部分有連續
    犯裁判上一罪之關係，為起訴效力所及，本院得併予審理。再查被告曾犯竊盜、
    侵占等案件，經臺灣高等法院判處有期徒刑七月（竊盜處有期徒刑五月、侵占處
    有期徒刑三月，二罪定應執行刑），於八十九年一月十五日執行完畢，有臺灣高
    等法院被告全國前案紀錄表、臺灣基隆地方法院檢察署刑案資料查註紀錄表在卷
    可考，被告於五年以內再犯本件有期徒刑以上之罪，為累犯，依刑法第四十七條
    規定加重其刑。爰審酌被告之品行、犯罪動機、目的、手段、所竊財物之價值不
    高及犯罪後於本院審判時始坦承犯行，與被害人乙○○當庭陳明願意不追究被告
    （見本院九十三年五月十日審判筆錄）等一切情狀，量處如主文所示之刑，並定
    其應執行之刑及諭知易科罰金之折算標準。扣案之鑰匙一支，為被告所有供犯罪
    所用之物，並據被告供明在卷，依刑法第三十八條第一項第二款之規定，宣告沒
    收。
據上論斷，應依刑事訴訟法第二百九十九條第一項前段，刑法第五十六條、第三百二
十條第一項、第三百零五條、第四十七條、第四十一條第一項前段、第五十一條第五
款、第三十八條第一項第二款，罰金罰鍰提高標準條例第一條前段，第二條判決如主
文。
本案經檢察官林秋田到庭執行職務
中　　　華　　　民　　　國　　九十三　　年　　　五　　　月　　三十一　　日
                                    臺灣基隆地方法院刑事第三庭
                                        審判長法  官  鄭　景　文
                                              法  官  曾　雨　明
                                              法  官  王　美　婷
右正本證明與原本無異。
對於本件判決如有不服，應於收受送達後十日內，向本院提出上訴書狀，上訴於臺灣
高等法院，並按他造當事人之人數附具繕本。
                                              書記官  王　一　芳
中　　　華　　　民　　　國　　九十三　　年　　　五　　　月　　三十一　　日
附錄論罪科刑之法條：
刑法第三百二十條第一項：
    意圖為自己或第三人不法之所有，而竊取他人之動產者，為竊盜罪，處五年以下
    有期徒刑、拘役或五百元以下罰金。
刑法第三百零五條：
    以加害生命、身體、自由、名譽、財產之事，恐嚇他人致生危害於安全者，處二
    年以下有期徒刑、拘役或三百元以下罰金。
